【裁判字號】    95,上訴,115
【裁判日期】    950329
【裁判案由】    搶奪
【裁判全文】
臺灣高等法院刑事判決                 95年度上訴字第115號
上  訴  人  臺灣板橋地方法院檢察署檢察官
上  訴  人
即  被  告  戌○○
                    現於臺灣臺北看守所羈押中
指定辯護人  本院公設辯護人  周君穎
上列上訴人因搶奪案件，不服臺灣板橋地方法院94年度訴字第14
11號，中華民國94年11月8 日第一審判決（起訴案號：臺灣板橋
地方法院檢察署94年度偵字第9731號，併辦案號：94年度偵字第
12246號、15163號），提起上訴，本院判決如下：
    主  文
原判決關於戌○○部分撤銷。
戌○○共同以搶奪他人之動產為常業，處有期徒刑參年貳月。扣
案安全帽肆頂均沒收。
    事  實
一、戌○○、蔡婉茹 (經原審以共同常業搶奪罪名，判處有期徒
    刑一年八月，緩刑四年，緩刑期間付保護管束確定) 係同居
    男女朋友，其二人因收入不足以支應平日同居生活開銷及戌
    ○○購買毒品所需費用，戌○○乃向蔡婉茹提議對路人行搶
    ，其二人竟共同意圖為自己不法之所有，並基於常業搶奪之
    犯意，先後於如附表所示之時、地，由戌○○頭戴安全帽騎
    乘其所有車號ＧＩＮ─七七三號重型機車附載頭戴安全帽之
    蔡婉茹，並四處尋找行搶之對象，趁路人不及防備之際，由
    蔡婉茹下手奪取如附表所示路人之財物（搶奪之時地、被害
    人及財物除附表六、九之外，均詳如附表所示），得手後將
    搶得之證件、信用卡、提款卡、存摺等物予以丟棄在臺北縣
    板橋市光復橋下大漢溪，並將搶得之行動電話持往臺北縣中
    和市「中和廟口」附近不詳店名之手機商行變賣，而將搶得
    之現金及變賣行動電話所得，供作其二人日常生活花用及戌
    ○○購買毒品施用所需費用。嗣於九十四年六月四日下午二
    時三十分許，戌○○因違反毒品危害防制條例案件，與蔡婉
    茹在臺北縣板橋市○○路○段與萬板路口為警攔檢查獲，並
    扣得其二人行搶時或平日代步所騎乘之上開機車、戌○○所
    有供其二人搶奪時所戴安全帽二頂，及與本案無涉之白色粉
    末二小包、注射針筒一支、分裝袋十一個（戌○○涉犯毒品
    危害防制條例案件部分，另案審理）。警方又於同日晚間七
    時許，經其二人帶同前往臺北縣板橋市○○路一八０巷二十
    號五樓之租屋處內搜索，並扣得戌○○所有供其與蔡婉茹搶
    奪時所戴之安全帽二頂、其二人搶奪時或平日所穿著使用之
    男用黑色球鞋一雙、女用休閒鞋一雙、男用短袖上衣二件、
    牛仔外套一件、Ｔ恤三件，及其二人搶奪所得或戌○○原本
    所有之皮包二十一個、小皮夾二十個、搶得所得之隨身碟四
    個，與蔡婉茹原本所有之粉餅盒四個、小鏡子二個、計算機
    二台、眼鏡一支等物，始查悉上情。
二、案經戊○○、未○○、子○○、丁○○、宇○○、酉○○、
    辰○○、辛○○、午○○、癸○○、壬○○、己○○、乙○○、亥○○、庚○○、宙○○訴由臺北縣政府警察局海山分
    局報請臺灣板橋地方法院檢察署檢察官偵查起訴，及臺北縣
    政府警察局土城分局、海山分局先後報請臺灣板橋地方法院
    檢察署檢察官移送併辦。
    理  由
一、訊據被告戌○○對於上揭事實欄所載如附表所示之搶奪犯行
    ，除附表編號六、九、十二之外，其餘均坦承不諱，核與被
    害人戊○○、未○○、子○○、丁○○、宇○○、酉○○、
    辰○○、辛○○、午○○、癸○○、壬○○、己○○、乙○○、亥○○、庚○○、宙○○（以上詳九十四年度偵字第九
    七三一號偵查卷）、天○○、丙○○、丑○○、巳○○（以
    上詳九十四年度偵字第一二二四六號偵查卷）、寅○○、玄
    ○○、卯○○、申○○、地○○（以上詳九十四年度偵字第
    一五一六三號偵查卷），分別於警詢、原審準備程序及審理
    中指訴情節均相符（上開被害人警詢之指述，固屬審判外之
    言詞陳述，且不符刑事訴訟法第一百五十九條之三之規定，
    惟被告戌○○就前開審判外之陳述，於原審審理中陳明同意
    採為證據，而原審審酌上開被害人於陳述作成時之情況，核
    屬單純指陳被害之事實，無違法取證及證明力明顯過低之瑕
    疵，亦認為以之作為證據為適當，故依據刑事訴訟法第一百
    五十九條之五規定，上開被害人警詢陳述，得為證據），並
    有被害人丁○○、壬○○、庚○○、宙○○、寅○○、玄○○、卯○○、申○○、地○○所出具之贓物認領保管單各一
    張；被害人未○○、子○○、辛○○遭搶時現場監視錄影翻
    拍照片共九張、被害人天○○遭搶時現場監視錄影翻拍照片
    四張在卷可稽；此外，復有上開機車、被告二人搶奪時所戴
    安全帽共四頂、其二人搶奪時或平日所穿著使用之男用黑色
    球鞋一雙、女用休閒鞋一雙、男用短袖上衣二件、牛仔外套
    一件、T 恤三件，及其二人搶奪所得或被告戌○○原本所有
    之皮包二十一個、小皮夾二十個、搶奪所得之隨身碟四個扣
    案可資佐證，足認被告戌○○自白上開搶奪犯行，確與事實
    相符，堪以採信。
二、被告雖否認附表編號十二之犯行，惟查：被告於偵、審中均
    坦承有上開犯行，且被害人酉○○於警詢中指稱：我確定是
    被告二人搶我財物沒錯，當時我遭搶奪歹徒就是騎乘該紅色
    機車，我遭搶後有調里監視錄影帶，有攝到做案的機車牌照
    ，警方所查扣之 GIN-733號重機車就是當時搶奪我財物之做
    案重機車沒錯等語，且有當日監視錄影帶畫面乙紙在卷可稽
    (偵卷第一一五頁)。被害人既係事後即調閱監視錄影帶，錄
    影帶上也明白顯示係被告之機車號碼，自無誤認之可能。被
    告嗣後翻異前供，顯係脫罪之詞，自不可採。本件事證明確
    ，被告確有如附表所示 (編號六、九除外) 之犯行，堪以認
    定。
三、按刑法上之常業犯，並不以行為人無其他職業為要件，亦不
    以行為人以此為唯一之職業為必要，兼營他業或以他業為掩
    護均足當之，只要行為人有反覆從事某種行為，並以該項行
    為之所得供作日常生活給養所須，有此主觀之意思暨客觀之
    事實表現即為已足。查被告戌○○於警詢供承：伊沒錢吃飯
    ，為了生活所以騎乘機車搶奪他人財物等語，其於本院審理
    中亦供述：因為沒有工作，也沒有收入，生活開銷沒有著落
    ，所以去行搶等語；又於審理中供承因伊的工作收入僅夠支
    應房屋租金及部分生活開銷費用，致收入不夠生活開銷所用
    ，才會去行搶等語。參以被告戌○○與蔡婉茹自九十三年十
    二月間起至九十四年五月間，以相同手法犯所為搶奪犯行，
    次數高達二十六件，顯見被告戌○○、蔡婉茹均係反覆以搶
    奪行為所得，供其二人生活所需及被告戌○○購買毒品施用
    ，自係以犯搶奪為常業。本案事證明確，被告二人常業搶奪
    犯行堪以認定，應依法論科。
四、核被告戌○○所為，係犯刑法第三百二十七條之常業搶奪罪
    。被告戌○○與蔡婉茹二人間，就附表  (編號六、九除外)
    所示之常業搶奪犯行，有犯意聯絡及行為分擔，皆為共同正
    犯。又起訴書記載被告戌○○所犯法條為同法第三百二十五
    條第一項普通搶奪罪嫌，固有未洽，但經公訴檢察官於本院
    審理中陳明起訴法條更正為同法第三百二十七條，改論以常
    業搶奪罪，是本件毋庸再為變更起訴法條。又公訴人就附表
    所示被害人天○○、巳○○、寅○○、玄○○、卯○○、申
    ○○、地○○部分之搶奪犯行雖未起訴，然與起訴搶奪犯行
    部分，屬實質上一罪關係，為起訴效力所及，且經檢察官移
    請併辦在案，本院自得一併審理。爰審酌被告戌○○年輕力
    壯，竟不思自食其力，共同騎乘機車搶奪達二十四件之多，
    對獨行女子之身體、財產安全造成威脅及財物之損害，且被
    告戌○○係本案常業搶奪犯行之提議及主導者，其惡性較重
    ，與其犯後均坦承大部分犯行之態度等一切情狀，量處如主
    文所示之刑，以資懲儆。又被告所犯法條，其法定最低刑為
    三年以上有期徒刑之罪，被告僅為滿足個人生活所需，搶奪
    達二十多件，亦難認有何顯堪憫恕之酌減情形，自不可能判
    處有期徒刑二年，併此敘明。
五、扣案安全帽共四頂，係被告戌○○所有供其與被告蔡婉茹共
    同搶奪犯罪時所用之物，業據被告供明在卷，爰依刑法第三
    十八條第一項第二款規定宣告沒收之。另扣案車號ＧＩＮ─
    七七三號重型機車一台，固係被告二人搶奪時所騎乘之機車
    ，但係被告戌○○之母購買供被告上班代步使用，並非專供
    本件搶奪之用；而扣案男用黑色球鞋一雙、女用休閒鞋一雙
    、男用短袖上衣二件、牛仔外套一件、Ｔ恤三件，雖係被告
    二人行搶時所穿著之衣物，但上開鞋類、衣服均係其日常衣
    著，以上物件固足作為本案被告搶奪犯行之佐證，但非僅用
    以供本案犯罪所用之物，又非違禁物，是不予宣告沒收。至
    扣案皮包二十一個、小皮夾二十個、隨身碟四個，則係被告
    二人搶得之贓物或被告戌○○原本所有之物，而扣案粉餅盒
    四個、小鏡子二個、計算機二台、眼鏡一支，則係被告蔡婉
    茹原本所有之物，以上各節分據被告二人於審理中供明在卷
    ，此外，復無證據足以證明上開物件係被告二人所有且供犯
    罪所用或犯罪所得之物，自不予宣告沒收。
六、應予退併部分：
(一)臺灣板橋地方法院檢察署檢察官九十四年度偵字第一二二四
    六號併案意旨另以：被告與蔡婉如另於附表編號六、九所示
    時、地，亦有搶奪之犯行云云。訊據被告否認附表編號六、
    九之搶奪犯行，辯稱：因為警察說要我全部認罪，就可以讓
    我交保，我不知道結果判那麼重，我就都承認了，事實上我
    沒有上開犯行等語。經查：附表編號六、九二件犯行，除被
    告之自白外，並未於被告居所，扣到被害人被搶之失物，已
    乏佐證。證人即編號六被害人丑○○於本院證稱：我沒有看
    見機車號碼，也沒有看見該二人的面猊，我發現的時候，只
    看見兩個人的背面，不知道是男是女，沒有辦法辨認是否為
    在庭的被告等語 (參本院九十五年三月十五日審判筆錄) 。
    至附表編號九之被害人丙○○經傳未到，被告亦捨棄傳喚，
    默示同意其警詢筆錄之證據能力，依其警詢之供述，歹徒係
    趁伊不注意，由背後搶走皮包的，因當時很緊張，而且時間
    也過那麼久，對歹徒的特徵沒有什麼印象等語，並未指證被
    告即是行搶之人，自不能僅憑被告先前之自白，即認被告涉
    有上開二件搶奪犯行。
(二)另臺灣板橋地方法院檢察署檢察官九十四年度偵字第一五一
    六三號移送併辦意旨略謂：被告戌○○、蔡婉茹二人於九十
    四年四月二十七日上午十時二十分許，在臺北縣板橋市縣○○道○段與富山街口，搶奪被害人吳美慧之皮包一個、身分
    證、行動電話二支、萬泰銀行、華南銀行之現金卡各一張、
    郵局、淡水一信銀行之提款卡各一張、現金新臺幣二千元，
    案經臺北縣政府警察局海山分局報請臺灣板橋地方法院檢察
    署檢察官偵查，因認被告戌○○、蔡婉茹此部分所涉與前開
    搶奪有罪判決之事實間，為連續犯，屬裁判上一罪關係而移
    送併案審理。惟查，被告戌○○、蔡婉茹於原審審理中均堅
    決否認有此部分搶奪犯行，辯稱：伊二人沒有搶奪被害人吳
    美慧的財物等語。查被害人吳美慧於警詢指稱：伊被搶時沒
    有看見機車號牌，當時歹徒疑似二名女子，經伊指認該名女
    子特徵就是搶奪伊財物之女子無誤，但警方並未查獲伊遭搶
    奪之物等語；其於本院審理中證述：伊被搶時以為是遭二名
    男子搶奪財物，搶嫌當時有戴安全帽，當時坐在機車後座者
    將伊皮包搶到手後，還把皮包拿起來搖晃，並有回頭過來看
    ，伊知道是男的，但後來在警局看錄影帶時，警察說兩位搶
    嫌都是女的，伊可以確定坐在機車後座的那位搶嫌一定是男
    的，且就是當時穿著短上身牛仔衣之被告戌○○等語，足見
    就行搶者之性別，究係二名女子、二名男子，或一男一女等
    節，被害人吳美慧前後指證顯然不一，且被害人吳美慧於警
    詢時指稱伊指認該名女子特徵就是搶奪伊財物之女子無誤等
    語，嗣於審理中則證稱除被告戌○○外，伊無法認出另一名
    搶嫌等語，俱徵被害人吳美慧前後指訴不一，自有瑕疵可指
    ，其指述之真實性顯有可疑，已難遽信。再者，本件並未查
    獲被害人吳美慧遭搶之贓物足供佐證，且被害人吳美慧證述
    係由一人騎乘機車搭載被告戌○○，並由戌○○下手對其行
    搶等情，亦與被告戌○○、蔡婉茹於警詢、偵查、原審審理
    中供承其二人行搶時均由戌○○騎乘機車搭載蔡婉茹，再由
    蔡婉茹下手行搶之情節不符，而被告戌○○、蔡婉茹對前揭
    多件搶奪犯行均坦承不諱，衡情應無獨對此部分加以匿飾之
    必要。尚難單憑被害人吳美慧片面有瑕疵之指訴，即遽認被
    告二人有搶奪被害人吳美慧之財物之行為。
(三)綜上，依卷內證據，並不足以認明被告有搶奪被害人丑○○
    、丙○○、吳美慧之財物，復查無其他證據足認被告有此部
    分搶奪犯行，自難謂此部分移送併辦事實與前開論罪科刑部
    分，有何連續犯之裁判上一罪關係，自非起訴效力所及，法
    院無從併與審究，此部分應退回檢察官另為適法處理，併此
    敘明。
七、原審據以論罪科刑，固非無見，惟被告並未犯有附表編號六
    、九之搶奪犯行，已如上述，原審疏未詳查，遽認此部分亦
    成立犯罪，而併予判決，自有未洽。檢察官上訴，指摘原判
    決量刑過輕，雖無足取。被告上訴，否認有附表編號十二之
    犯行，亦無理由，惟原判決既有上開可議之處，自應由本院
    將原判撤銷，改判如主文第二項所示。
八、據上論斷，應依刑事訴訟法第三百六十九條第一項前段、第
    三百六十四條、第二百九十九條第一項前段，刑法第二十八
    條、第三百二十七條、第三十八條第一項第二款，判決如主
    文。
本案經檢察官陳明光到庭執行職務。
中    華    民    國    95    年    3     月    29    日
                  刑事第五庭審判長法  官  吳  敦
                                  法  官  張傳栗
                                  法  官  陳世宗
以上正本證明與原本無異。
如不服本判決，應於收受送達後十日內向本院提出上訴書狀，其
未敘述上訴之理由者並得於提起上訴後十日內向本院補提理由書
（均須按他造當事人之人數附繕本）。
                                  書記官  丁淑蘭
中    華    民    國    95    年    3     月    29    日
 附表：
┌──┬─────┬───────┬───────┬───┐
│編號│  時間    │    地點      │ 搶得財物     │被害人│
├──┼─────┼───────┼───────┼───┤
│ 一 │93年12月4 │臺北縣板橋市民│花色方形手提包│戊○○│
│    │日18時許  │有街105號2樓  │1個 、中長型皮│（劉翰│
│    │          │              │夾1 個、女用眼│龍、蔡│
│    │          │              │鏡（含太陽眼鏡│婉茹共│
│    │          │              │）1 副、電子辭│同騎乘│
│    │          │              │典（含皮套）、│機車搶│
│    │          │              │身分證、健保卡│奪張珍│
│    │          │              │、悠遊卡各1 張│禎之財│
│    │          │              │、世華銀行、第│物過程│
│    │          │              │一銀行、富邦銀│中，張│
│    │          │              │行之金融卡各1 │珍禎極│
│    │          │              │張、優惠卡6 張│力反抗│
│    │          │              │、現金新台幣（│，因而│
│    │          │              │下同）七千元  │跌倒致│
│    │          │              │              │脊椎、│
│    │          │              │              │膝蓋受│
│    │          │              │              │傷﹝涉│
│    │          │              │              │犯普通│
│    │          │              │              │傷害罪│
│    │          │              │              │嫌部分│
│    │          │              │              │，未據│
│    │          │              │              │告訴﹞│
│    │          │              │              │）    │
├──┼─────┼───────┼───────┼───┤
│ 二 │93年12月10│臺北縣板橋市懷│女用皮包1 個、│寅○○│
│    │日22時40分│德街127 巷12號│皮夾1 個、現金│      │
│    │許        │前            │二千餘元、健保│      │
│    │          │              │卡、信用卡、玉│      │
│    │          │              │山銀行金融卡各│      │
│    │          │              │1 張、小皮夾、│      │
│    │          │              │零錢包、鑰匙包│      │
│    │          │              │、化妝包各1 個│      │
│    │          │              │、中興百貨公司│      │
│    │          │              │禮券一萬餘元、│      │
│    │          │              │000000000000行│      │
│    │          │              │動電話（SHARPT│      │
│    │          │              │牌）1 支、身分│      │
│    │          │              │證1張。       │      │
├──┼─────┼───────┼───────┼───┤
│ 三 │94年1月5日│臺北縣板橋市文│鱷魚皮包1個、 │未○○│
│    │13時許    │化路1段382號前│身分證、駕照、│      │
│    │          │              │健保卡、提款卡│      │
│    │          │              │、信用卡10餘張│      │
│    │          │              │、手機2 支、現│      │
│    │          │              │金五千元。    │      │
├──┼─────┼───────┼───────┼───┤
│ 四 │94年2月14 │板橋市○○路2 │女用手提包1個 │甲○○│
│    │日8時25分 │段410巷1弄23號│、身分證、中國│      │
│    │許        │前            │信託銀行信用卡│      │
│    │          │              │各1 張、門號09│      │
│    │          │              │00000000、0921│      │
│    │          │              │866761之行動電│      │
│    │          │              │話各1 支、現金│      │
│    │          │              │二千元。      │      │
├──┼─────┼───────┼───────┼───┤
│ 五 │94年2月23 │臺北縣中和市景│ＬＶ牌女用淺咖│      │
│    │日19時30分│平路512 號前  │啡色手提包1 個│      │
│    │許        │              │、ＬＶ牌棋盤格│玄○○│
│    │          │              │小皮夾1 個、國│      │
│    │          │              │泰銀行、富邦銀│      │
│    │          │              │行、中國信託等│      │
│    │          │              │銀行之信用卡、│      │
│    │          │              │金融卡數張、好│      │
│    │          │              │市多會員卡1 張│      │
│    │          │              │、身分證、健保│      │
│    │          │              │卡各1 張、0938│      │
│    │          │              │029806號行動電│      │
│    │          │              │話1 支、現金五│      │
│    │          │              │萬元。        │      │
├──┼─────┼───────┼───────┼───┤
│ 六 │94年3月8  │臺北縣土城市明│藍色皮包一個、│丑○○│
│    │日17時40分│峰街48前      │現金五千元、身│      │
│    │許        │              │分證、機車駕照│      │
│    │          │              │、健保IC卡、臺│      │
│    │          │              │灣土地銀行、臺│      │
│    │          │              │灣中小企業銀行│      │
│    │          │              │、新竹國際商業│      │
│    │          │              │銀行、渣打銀行│      │
│    │          │              │之金融卡各1 張│      │
│    │          │              │、中國信託銀行│      │
│    │          │              │信用卡1 張、臺│      │
│    │          │              │灣中小企業銀行│      │
│    │          │              │存摺1 本。    │      │
├──┼─────┼───────┼───────┼───┤
│ 七 │94年3月16 │臺北縣板橋市永│女用皮包1個、 │子○○│
│    │日17時50分│豐街49巷口    │皮夾1個、身分 │      │
│    │許        │              │證、駕照、健保│      │
│    │          │              │卡、提款卡、信│      │
│    │          │              │用卡共10餘張、│      │
│    │          │              │手機1 支、現金│      │
│    │          │              │八千元。      │      │
├──┼─────┼───────┼───────┼───┤
│ 八 │94年3月18 │臺北縣板橋市莒│女用皮包、皮夾│丁○○│
│    │日8時10分 │光路13 3巷口  │各1 個、行動電│      │
│    │許        │              │話1 支、身分證│      │
│    │          │              │、健保卡各1 張│      │
│    │          │              │、金融卡2 張、│      │
│    │          │              │存摺1 本、印章│      │
│    │          │              │1個 、現金3 萬│      │
│    │          │              │元。          │      │
├──┼─────┼───────┼───────┼───┤
│ 九 │94年3月20 │臺北縣土城市明│紅色長條形小皮│丙○○│
│    │日16時20分│德路與明峰街口│包1 個、現金八│      │
│    │          │              │千元。        │      │
├──┼─────┼───────┼───────┼───┤
│ 十 │94年3月27 │臺北縣板橋市光│皮夾1個、小錢 │宇○○│
│    │日16時30分│武街119巷口   │包1個、手機2支│      │
│    │許        │              │、健保卡、代表│      │
│    │          │              │會證1 張、行照│      │
│    │          │              │2 張、駕照1 張│      │
│    │          │              │、身分證1 張、│      │
│    │          │              │合作金庫銀行信│      │
│    │          │              │用卡1 張、現金│      │
│    │          │              │約一萬八千元。│      │
├──┼─────┼───────┼───────┼───┤
│十一│94年3月29 │臺北縣板橋市莒│女用皮包、隨身│卯○○│
│    │日17時30分│光路28巷底    │碟各1 個、身分│      │
│    │許        │              │證、健保卡、駕│      │
│    │          │              │照、聯邦銀行提│      │
│    │          │              │款卡、中國信託│      │
│    │          │              │銀行、中華商業│      │
│    │          │              │銀行之信用卡、│      │
│    │          │              │學生證各1 張、│      │
│    │          │              │0000000000號行│      │
│    │          │              │動電話彩虹機1 │      │
│    │          │              │支、筆記簿2本 │      │
│    │          │              │、課本1 本。  │      │
├──┼─────┼───────┼───────┼───┤
│十二│94年4月4日│臺北縣板橋市觀│女用皮包1個、 │酉○○│
│    │8時45分許 │光街4 巷口    │皮夾1個、身分 │      │
│    │          │              │證、駕照、健保│      │
│    │          │              │卡、提款卡、信│      │
│    │          │              │用卡共約10餘張│      │
│    │          │              │、手機2 支、現│      │
│    │          │              │金一萬六千元。│      │
├──┼─────┼───────┼───────┼───┤
│十三│94年4月6日│臺北縣板橋市重│運動品牌之白色│劉嘉育│
│    │14時30分許│慶路290 巷46弄│皮包1 個、現金│      │
│    │          │口            │二千元、國際牌│      │
│    │          │              │行動電話、新力│      │
│    │          │              │牌錄音筆各1 支│      │
│    │          │              │、中國文化大學│      │
│    │          │              │學生證、身分證│      │
│    │          │              │各一張、青蘋果│      │
│    │          │              │色之吸油密粉1 │      │
│    │          │              │個。          │      │
├──┼─────┼───────┼───────┼───┤
│十四│94年4 月11│臺北縣板橋市莊│女用皮包、皮夾│辰○○│
│    │日9 時許  │敬路33號前    │各1 個、身分證│      │
│    │          │              │、駕照、健保卡│      │
│    │          │              │、信用卡十餘張│      │
│    │          │              │、現金數百元。│      │
├──┼─────┼───────┼───────┼───┤
│十五│94年4月12 │臺北縣板橋市太│黑色公事包1個 │      │
│    │日18時許  │和街5巷17號前 │、皮夾1個、手 │      │
│    │          │              │機1支、身分證 │      │
│    │          │              │、駕照、健保卡│      │
│    │          │              │各1張、信用卡4│辛○○│
│    │          │              │張、印章1 個、│      │
│    │          │              │鑰匙1 串、現金│      │
│    │          │              │二千元。      │      │
├──┼─────┼───────┼───────┼───┤
│十六│94年4月13 │臺北縣板橋市民│皮包1個、現金1│午○○│
│    │日9時54分 │生路2段182號前│萬餘元、手機1 │      │
│    │許        │              │支、印章1 個、│      │
│    │          │              │健保卡、汽車駕│      │
│    │          │              │照、身分證各1 │      │
│    │          │              │張、華南銀行、│      │
│    │          │              │花旗銀行、彰化│      │
│    │          │              │銀行、台新銀行│      │
│    │          │              │存摺簿各1 本、│      │
│    │          │              │台新銀行提款卡│      │
│    │          │              │1張 等物。    │      │
├──┼─────┼───────┼───────┼───┤
│十七│94年4月17 │臺北縣板橋市文│土黃色皮包1個 │癸○○│
│    │日21時許  │化路2段182巷3 │、汽車駕照1張 │      │
│    │          │弄3號前       │、中國信託銀行│      │
│    │          │              │之金融卡1 張、│      │
│    │          │              │健保卡1 張、現│      │
│    │          │              │金四千元。    │      │
├──┼─────┼───────┼───────┼───┤
│十八│94年4月21 │板橋市○○路2 │女用皮包1 個、│壬○○│
│    │日8時20分 │段70巷口      │皮夾1 個、身分│      │
│    │許        │              │證、健保卡、駕│      │
│    │          │              │照、上海銀行、│      │
│    │          │              │華南銀行、遠東│      │
│    │          │              │銀行、台新銀行│      │
│    │          │              │、萬泰銀行、富│      │
│    │          │              │邦銀行、國泰世│      │
│    │          │              │華銀行之信用卡│      │
│    │          │              │共7 張、遠東銀│      │
│    │          │              │行、上海銀行、│      │
│    │          │              │華南銀行、國泰│      │
│    │          │              │世華銀行之金融│      │
│    │          │              │卡共4 張、禮卷│      │
│    │          │              │、現金1 萬5 千│      │
│    │          │              │元、遠東商銀存│      │
│    │          │              │摺1 本、印章1 │      │
│    │          │              │個、照片等物。│      │
├──┼─────┼───────┼───────┼───┤
│十九│94年4月24 │臺北縣板橋市莊│背包1只、紅色 │己○○│
│    │日21時20分│敬路25巷22號前│皮夾1只、身分 │      │
│    │許        │              │證、健保IC卡、│      │
│    │          │              │學生證、駕照、│      │
│    │          │              │信用卡各1 張、│      │
│    │          │              │郵局提款卡2 張│      │
│    │          │              │、紅色手機1 支│      │
│    │          │              │、SIM 卡（門號│      │
│    │          │              │00 00000000） │      │
│    │          │              │、現金1 千元等│      │
│    │          │              │物。          │      │
├──┼─────┼───────┼───────┼───┤
│二十│94年5月1日│臺北縣板橋市莒│女用皮包1 個、│乙○○│
│    │13時20分許│光路2 巷底    │皮夾1 個、手機│      │
│    │          │              │1 支、健保卡1 │      │
│    │          │              │張、信用卡3 張│      │
│    │          │              │、現金1500元等│      │
│    │          │              │物。          │      │
├──┼─────┼───────┼───────┼───┤
│二一│94年5月9日│臺北縣土城市延│皮包一個、身分│巳○○│
│    │10時15分許│壽街75巷25號前│證、健保IC卡各│      │
│    │          │              │一張、提款卡三│      │
│    │          │              │張、三千元。  │      │
├──┼─────┼───────┼───────┼───┤
│二二│94年5月16 │臺北縣板橋市文│黑色手提包1 個│亥○○│
│    │日8時40分 │化路2 段182 巷│、門號00000000│      │
│    │許        │3弄33 號前    │22行動電話1 支│      │
│    │          │              │、捷運卡1 張、│      │
│    │          │              │鑰匙1 串、雨傘│      │
│    │          │              │1支 等物。    │      │
├──┼─────┼───────┼───────┼───┤
│二三│94年5月16 │臺北縣土城市金│手提袋1 個、現│天○○│
│    │日9時40分 │城路三段207 巷│金八千九百元、│      │
│    │許        │3號 前        │門號0000000000│      │
│    │          │              │手機1 支、健保│      │
│    │          │              │卡1張。       │      │
├──┼─────┼───────┼───────┼───┤
│二四│94年5月17 │臺北縣中和市國│ＬＶ牌女用紅色│地○○│
│    │日9時許   │光路42號前    │手提包、鱷魚皮│      │
│    │          │              │皮夾、藍色化妝│      │
│    │          │              │包、口紅各1 個│      │
│    │          │              │、粉餅1 盒、中│      │
│    │          │              │國信託銀行、玉│      │
│    │          │              │山銀行、花旗銀│      │
│    │          │              │行、聯邦銀行及│      │
│    │          │              │家樂福之信用卡│      │
│    │          │              │數張、身分證2 │      │
│    │          │              │張、行動電話三│      │
│    │          │              │支（門號092918│      │
│    │          │              │172 、00000000│      │
│    │          │              │78號；另一支門│      │
│    │          │              │號不詳）、現金│      │
│    │          │              │七萬五千元。  │      │
├──┼─────┼───────┼───────┼───┤
│二五│94年5月25 │臺北縣板橋市莊│紫色手提包1 個│庚○○│
│    │日21時10分│敬路25巷口    │、紅色小錢包1 │      │
│    │許        │              │個、銀色隨身碟│      │
│    │          │              │1 個、華南銀行│      │
│    │          │              │及土地銀行之存│      │
│    │          │              │摺及金融卡、台│      │
│    │          │              │新銀行信用卡1 │      │
│    │          │              │張、身分證、健│      │
│    │          │              │保卡、門號0910│      │
│    │          │              │803622、091761│      │
│    │          │              │5741手機各1 支│      │
│    │          │              │、現金約三千元│      │
│    │          │              │等物。        │      │
├──┼─────┼───────┼───────┼───┤
│二六│94年5月29 │臺北縣板橋市文│女用手提包1 個│宙○○│
│    │日9時55分 │化路2 段548 巷│、小皮夾1 個、│      │
│    │許        │32 號         │手機3 支、身分│      │
│    │          │              │證、健保卡、駕│      │
│    │          │              │照各1 張、金融│      │
│    │          │              │卡2 張、信用卡│      │
│    │          │              │1 張、現金一萬│      │
│    │          │              │五千元等物。  │      │
└──┴─────┴───────┴───────┴───┘


司法院資訊處製作；財團法人民間司法改革基金會備份。
